【裁判字號】    95,訴,143
【裁判日期】    950612
【裁判案由】    毒品危害防制條例
【裁判全文】
臺灣宜蘭地方法院刑事判決               95年度訴字第143號
公  訴  人  臺灣宜蘭地方法院檢察署檢察官
被      告  甲○○
                    （現另案在台灣宜蘭監獄執行中）
上列被告因毒品危害防制條例案件，經檢察官提起公訴（95年度
毒偵字第283號）及併案審理（95年度毒偵字第332號），於本院
準備程序進行中，被告先就被訴事實為有罪之陳述，本院合議庭
裁定由受命法官獨任進行簡式審判程序，爰不經通常審判程序，
判決如下：
    主  文
甲○○連續施用第一級毒品，累犯，處有期徒刑拾壹月。扣案之
海洛因壹包中之海洛因（淨重零點零捌公克，不含包裝袋）沒收
銷燬之；扣案之前揭裝有海洛因之包裝袋壹只（零點貳肆公克）
及注射針筒壹支均沒收。
    事  實
一、甲○○前於民國八十九年間，因施用毒品案件，經送觀察勒
    戒後，認無繼續施用毒品之傾向，業由臺灣宜蘭地方法院檢
    察署檢察官以八十九年度毒偵緝字第三五三號為不起訴處分
    ；又於九十二年間，因施用第一級、第二級毒品案件，經送
    觀察勒戒，認有繼續施用毒品之傾向，再送強制戒治，並經
    臺灣宜蘭地方法院檢察署檢察官提起公訴，經本院以九十二
    年度訴字第一六０號判決判處有期徒刑九月、五月，應執行
    有期徒刑一年確定，並於九十四年二月十二日執行完畢；強
    制戒治部分嗣因戒治成效合格，於九十二年十一月七日經本
    院裁定停止戒治，所餘戒治期間付保護管束，於九十三年四
    月二十五日保護管束期滿。復於九十四年間再因施用第一級
    毒品案件，經本院於九十五年一月二十五日以九十四年度訴
    字第四０五號判決判處有期徒刑一年二月，現正執行中。
二、詎其不知悔改，於強制戒治執行完畢釋放後，五年內，復基
    於施用第一級毒品海洛因之概括犯意，於九十五年二月一日
    早上某時及九十五年三月七日下午四時多許，連續在台北縣
    汐止市朋友住處及宜蘭縣宜蘭市○○路十七巷八號住處，分
    別以將海洛因摻入香菸中點燃吸食其煙霧；及海洛因摻水置
    入注射針筒內注射身體之方式，施用第一級毒品海洛因二次
    。嗣分別於：（一）九十五年二月六日下午三時三十五分許
    ，經警通知調驗採集其尿液送驗結果呈海洛因之代謝物嗎啡
    陽性反應；（二）九十五年三月八日晚間十一時三十分許，
    在宜蘭市○○路○段一六八巷口，行跡可疑，為警攔檢而在
    其身上查扣得其所有供施用第一級毒品海洛因所使用之注射
    針筒一支及海洛因一包（淨重○‧○八公克，空包裝重○‧
    二四公克），經採尿送驗結果呈海洛因代謝物嗎啡陽性反應
    。
三、案經宜蘭縣警察局宜蘭分局報請臺灣宜蘭地方法院檢察署檢
    察官偵查起訴，暨宜蘭縣警察局礁溪分局報請臺灣宜蘭地方
    法院檢察署檢察官移送併辦，嗣於本院準備程序進行中，被
    告先就被訴事實為有罪之陳述，經本院裁定進行簡式審判程
    序。
    理  由
一、上揭犯罪事實，業據被告甲○○於本院準備程序及審理時坦
    承不諱，且其於九十五年二月六日下午三時三十五分許、九
    十五年三月九日中午十二時十分許分別經警採集尿液，送檢
    驗結果，確實均呈第一級毒品海洛因之代謝物嗎啡之陽性反
    應，亦有宜蘭縣警察局宜蘭分局列管毒品人口檢體採集送驗
    紀錄表、宜蘭縣警察局礁溪分局偵辦毒品案件嫌疑犯尿液送
    驗編號、姓名對照表各一件暨慈濟大學濫用藥物檢驗中心檢
    驗總表二件在卷可稽，並有被告於九十五年三月八日晚間十
    一時三十分許在宜蘭縣宜蘭市○○路○段一六八巷口，為警
    查獲扣得之被告所有供施用第一級毒品海洛因所用之注射針
    筒一支及海洛因一包扣案可證，而該海洛因一包經送請法務
    部調查局送驗結果，發現確含第一級毒品海洛因成分，淨重
    ○‧○八公克 (空包裝重○‧二四公克)，有該局調科壹字
    第三○○○○一四二七號鑑定通知書一紙在卷可稽，足徵被
    告之自白核與事實相符。被告前於民國八十九年間，因施用
    毒品案件，經送觀察勒戒後，認無繼續施用毒品之傾向，業
    由臺灣宜蘭地方法院檢察署檢察官以八十九年度毒偵緝字第
    三五三號為不起訴處分；又於九十二年間，因施用第一級、
    第二級毒品案件，經送觀察勒戒，認有繼續施用毒品之傾向
    ，再送強制戒治，並經臺灣宜蘭地方法院檢察署檢察官提起
    公訴，經本院判處有期徒刑九月、五月，應執行有期徒刑一
    年確定，並於九十四年二月十二日執行完畢；強制戒治部分
    嗣因戒治成效合格，於九十二年十一月七日經法院裁定停止
    戒治，所餘戒治期間付保護管束，於九十三年四月二十五日
    保護管束期滿，亦有該案不起訴處分書、判決書、臺灣高等
    法院被告全國前案紀錄表各一件附卷可佐。是被告於強制戒
    治執行完畢釋放後，五年內再犯本案施用毒品罪之事證已臻
    明確，其犯行堪予認定，應依法論科。
二、查海洛因為毒品危害防制條例第二條第二項第一款所規定之
    第一級毒品，不得擅自施用，故核被告施用海洛因之行為，
    係犯毒品危害防制條例第十條第一項之施用第一級毒品罪。
    其施用行為前後持有第一級毒品之行為，乃施用毒品之當然
    結果，屬吸收關係，不另論罪。再被告先後二次施用第一級
    毒品海洛因之行為，時間緊接，所犯係構成要件相同之罪，
    應依連續犯以一罪論，並依法加重其刑。檢察官雖僅就被告
    於九十五年二月六日採尿呈陽性反應之施用第一級毒品犯行
    提起公訴，未及於如事實欄所載之九十五年三月七日之施用
    第一級毒品犯行，然被告已於本院審理時坦承該部份犯行，
    本院復認為其餘未起訴部分之犯行（業經檢察官移送併辦）
    與已起訴部分之犯行，有連續犯之裁判上一罪之關係，為起
    訴效力所及，自應併予審理，附此敘明。再被告有如事實欄
    所載之犯罪科刑及執行情形，有臺灣高等法院被告前案紀錄
    表一份在卷可稽，其於前案執行完畢五年內再犯有期徒刑以
    上之本罪，為累犯，應依法加重其刑，並遞予加重之。爰審
    酌被告之素行、智識程度；犯罪之動機、目的、手段；前已
    因施用毒品之犯行，經強制戒治完畢，仍不知悔改，復繼續
    沾染毒品惡習，其施用毒品行為對於自身及社會所造成之危
    害程度非輕；施用毒品之犯罪態樣、施用毒品之次數；暨其
    犯後已坦承犯行，態度尚佳等一切情狀，量處如主文所示之
    刑，以示警懲。
三、至扣案之海洛因一包，經送請法務部調查局送驗結果，發現
    確含第一級毒品海洛因成分，淨重○‧○八公克 (空包裝重
    ○‧二四公克)，有該局調科壹字第三○○○○一四二七號
    鑑定通知書一紙在卷可稽，海洛因毒品部分自應依毒品危害
    防制條例第十八條第一項前段規定諭知沒收銷燬之；又查獲
    之裝有前揭海洛因之空包裝袋一只及注射針筒一支，係被告
    所有且供其施用第一級毒品海洛因所用，業據被告於本院審
    理時供明在卷，應依刑法第三十八條第一項第二款宣告沒收
    。
據上論斷，應依刑事訴訟法第二百七十三條之一第一項、第二百
九十九條第一項前段，毒品危害防制條例第十條第一項、第十八
條第一項前段，刑法第十一條前段、第五十六條、第四十七條、
第三十八條第一項第二款，判決如主文。
本案經檢察官陳嘉瑜到庭執行職務
中    華    民    國    95    年    6     月    12    日
                  刑事第四庭  法  官  林惠玲
以上正本證明與原本無異。
如不服本判決，應於判決送達後10日內，向本院提出上訴狀（需
附繕本）。
                              書記官  林慶生
中    華    民    國    95    年    6     月    13    日
附錄論罪科刑之法條：
毒品危害防制條例第10條第1項
施用第一級毒品者，處6月以上5年以下有期徒刑。


司法院資訊處製作；財團法人民間司法改革基金會備份。
